【裁判字號】    89,上易,1194
【裁判日期】    890705
【裁判案由】    背信
【裁判全文】
臺灣高等法院臺中分院刑事判決              民國八十九年度上易字第一一九四號
    上  訴  人  臺灣臺中地方法院檢察署檢察官
    被      告  丙○○
    選任辯護人  吳中和
    被      告  甲○○
    選任辯護人  林錦隆
右上訴人因被告等背信案件，不服臺灣臺中地方法院中華民國八十九年四月十一日第
一審判決（民國八十九年度易字第五六八號，起訴案號：臺灣臺中地方法院檢察署民
國八十八年度偵字第一六○○九號），提起上訴，本院判決如左：
    主      文
上訴駁回。
    事實及理由
一、本案經本院審理結果，認第一審判決認被告等犯罪行為不能證明，而諭知被告等
    均無罪之判決，並無不當，應予維持，並引用第一審判決書記載之證據及理由（
    如附件）。
二、上訴人即檢察官在本院未提出其他不利被告等之證據，其上訴意旨認被告等二人
    所為本件之行為，係明知而為，均有犯罪之故意，並非過失行為云云，指摘原判
    決不當，惟查背信罪僅處罰故意犯，而不處罰過失犯，訊據被告等二人均否認有
    背信之犯意，又查無其他積極證據足資證明被告等二人有背信之犯意，其等犯罪
    行為均屬不能證明，檢察官之上訴為無理由，應予駁回。
三、據上論斷，應依刑事訴訟法第三百七十三條、第三百六十八條，判決如主文。
本案經檢察官乙○○到庭執行職務。
中      華      民      國     八十九     年      七      月     五     日
                                   臺灣高等法院臺中分院刑事第四庭
                                         審判長法  官  洪  耀  宗
                                               法  官  劉  登  俊
                                               法  官  吳  重  政
右正本證明與原本無異。
不得上訴。
                                               書記官  郭  文  華
中      華      民      國     八十九     年      七      月     六     日
                                                                        Ｄ
臺灣臺中地方法院刑事判決                          八十九年度易字第五六八號
    公  訴  人  臺灣臺中地方法院檢察署檢察官
    被      告  丙○○  男  五十七歲（民國○○○年○月○○○日生）
                        住臺中市○○區○○街一一六巷四弄十六號
                        身分證統一編號：Ｚ000000000號
    選任辯護人  吳中和律師
    被      告  甲○○  女  三十三歲（民國○○○年○月○日生）
                        住臺中縣霧峰鄉○○○路六二巷一弄七號
                        居臺中市西屯區龍潭里龍洋巷三七號
                        身分證統一編號：Ｚ000000000號
    選任辯護人  林錦隆律師
右列被告等因背信案件，經檢察官提起公訴（八十八年度偵字第一六ＯＯ九號），本
院判決如左：
    主  文
丙○○、甲○○均無罪。
    理  由
一、公訴意旨略以：被告丙○○原係第一商業銀行臺中分行職員，嗣派駐於臺中市國
    寶證券股份有限公司（下稱國寶證券公司）第一商業銀行臺中分行收付處任高級
    專員，被告甲○○為該收付處之櫃員，均係受第一商業銀行全體股東之委任，處
    理國寶證券公司客戶與臺灣證券交易所股份有限公司（下稱臺灣證券交易所）間
    有關股款交割匯撥轉帳事務，本應盡善良管理人責任。民國八十七年十一月二十
    四日，被告甲○○明知處理客戶所開立活期存款取款憑條時，應於付款或轉帳前
    ，將該取款憑條上所載帳號、金額等資料，鍵入電腦作業系統，執行認證查明帳
    戶餘額是否足夠，再據以付款或轉帳，詎被告甲○○竟未詳加查明國寶證券公司
    受託買進股票客戶，其交割帳戶餘額及待交割股款是否入帳，即逕依國寶證券公
    司客戶交易清單所開具當日待交割股款之活期存款存款憑條，金額新臺幣（下同
    ）三億八千五百六十九萬八千八百四十七元，鍵入第一商業銀行存款電腦作業系
    統完成第四Ｚ000000000號帳戶（戶名國寶證券公司）存款記帳，使該
    帳戶貸方金額虛增，而被告丙○○亦未詳核轉帳存款記帳之真實性，僅憑被告甲
    ○○送交之前揭活期存款存款憑條、存摺資料即行驗對核章，同日上午臺灣證券
    交易所股款交割結算截止前，甲○○因國寶證券公司帳戶內之存款仍然不足，經
    洽國寶證券公司重新開具活期存款取款憑條金額四億三千萬元，即登帳並填寫第
    一商業銀行「匯款申請書代收入傳票」一張，載明受款人：臺灣證交所股份有限
    公司、解款行：世華聯合商業銀行營業部、帳號00－0000－00000號
    ，再連同取款憑條一併送交被告丙○○覆核金額無訛後，於上開二文件上蓋用「
    轉帳訖」橢圓型章戮及主管章，完成轉帳匯款手續。嗣被告丙○○、甲○○明知
    第一商業銀行與國寶證券公司間並未簽訂透支契約，且臺中分行權宜授權墊款額
    度在一千萬元內，卻將四億三千萬元之匯款申請書傳真至該分行電匯課為憑，於
    同日上午十一時十四分五十五秒，轉帳匯款至臺灣證券交易所帳戶內，同日下午
    三時五十三分十六秒，再自國寶證券公司活期存款帳戶，轉帳匯出二千萬元至臺
    灣證券交易所之帳戶內；詎當日國寶證券公司受託買進「順大裕」、「中企」股
    票客戶，爆出鉅額違約交割四億七千九百萬餘元，經結算計代國寶證券公司溢墊
    股票交割款三億一千萬餘元，被告丙○○、甲○○共同違背任務而溢墊鉅款，嗣
    國寶證券公司受停業處分，致第一商業銀行短期內追討無門，足以生損害於該銀
    行全體股東，因認被告丙○○、甲○○共同涉有刑法第三百四十二條第一項背信
    罪嫌。


司法院資訊處製作；財團法人民間司法改革基金會備份。
